臺灣高等法院刑事判決
110年度上更一字第78號
上  訴  人  
即  被  告  黃柏俊



指定辯護人  陳宏銘律師(法律扶助)      
上列上訴人即被告因違反毒品危害防制條例案件，不服臺灣新北
地方法院108年度訴字第559號，中華民國108年12月23日第一審
判決（起訴案號：臺灣新北地方檢察署108年度偵字第19301號）
，提起上訴，本院判決後，經最高法院發回審理，本院更為判決
如下：
    主  文
原判決撤銷。
甲○○販賣第三級毒品，處有期徒刑柒年肆月。扣案OPPO牌行動電
話壹支（含門號○○○○○○○○○○號SIM 卡壹張）沒收；未扣案犯罪所
得新臺幣壹仟柒佰元沒收，於全部或一部不能沒收或不宜執行沒
收時，追徵其價額。
    事  實
一、甲○○明知4-甲基甲基卡西酮（4-methylmethcathinone,Meph
    edrone,4-MMC）、3,4-亞甲基雙氧苯基乙基胺戊酮（N-Ethy
    lpentylone）均係毒品危害防制條例第2 條第2 項第3 款所
    列管之第三級毒品，不得非法販賣，竟基於意圖營利、販賣
    第三級毒品之犯意，以其所使用門號0000000000號行動電話
    連線上網使用通訊軟體臉書作為聯絡工具，於民國108 年4 
    月3 日中午12時18分許，在位於新北市○○區○○○路000 號3 
    樓之網咖內，以新臺幣（下同）1,700 元之對價，販售含第
    三級毒品4-甲基甲基卡西酮之彩虹惡魔包裝毒品咖啡包（下
    稱彩虹惡魔毒品咖啡包）2 包及含第三級毒品3,4-亞甲基雙
    氧苯基乙基胺戊酮之黑色包裝毒品咖啡包（下稱黑色毒品咖
    啡包）1 包予李子謙及鄭○豪（90年10月生，真實姓名年籍
    資料詳卷）。嗣於108 年6 月18日下午5 時30分許，為警持
    本院核發之搜索票，至其位在新北市○○區○○○街000 巷0 弄0
    0○0 號住處執行搜索，並扣得OPPO牌行動電話1 支（含門號
    0000000000號SIM 卡1 張）。
二、案經新北市政府警察局海山分局移送臺灣新北地方檢察署檢
    察官偵查起訴。
    理  由
一、程序事項：
　㈠按被告以外之人於審判外之言詞或書面陳述，除法律有規定
    者外，不得作為證據；被告以外之人於審判外之陳述，經當
    事人於審判程序同意作為證據，法院審酌該言詞陳述或書面
    陳述作成時之情況，認為適當者，亦得為證據；當事人、代
    理人或辯護人於法院調查證據時，知有第159 條第1 項不得
    為證據之情形，而未於言詞辯論終結前聲明異議者，視為有
    前項之同意，刑事訴訟法第159 條第1 項及第159 條之5 分
    別定有明文。本判決下列所引用被告以外之人於審判外之陳
    述，其於本院審理時，除關於職務報告主張無證據能力外，
    餘均同意上開證據具證據能力（見本院上更一字卷第61頁、
    第97頁），本院審酌上開證據資料作成時之情況，尚無違法
    、不當或顯不可信之情況，認以之作為證據應屬適當，依刑
    事訴訟法第159 條之5 規定，認前揭證據均有證據能力。
  ㈡本判決以下所引用之非供述證據，均與本件事實具有自然關
    聯性，且核屬書證、物證性質，依刑事訴訟法第158條之4之
    規定，堪認均具有證據能力。
二、訊據上訴人即被告(下稱被告)甲○○於原審及本院審理時矢口
    否認有何販賣毒品予李子謙、鄭○豪之犯行，辯稱：其係受
    李子謙、鄭○豪所託代為購買毒品，其並未從中獲利云云。
    經查：
　㈠被告有於上揭時間、地點，交付彩虹惡魔毒品咖啡包2 包及
    黑色毒品咖啡包1 包予李子謙、鄭○豪，並向其等收取價金
    之事實，為被告所不爭執，並有證人李子謙於偵訊及原審審
    理時、證人鄭○豪於偵訊時之證詞在卷足佐（見臺灣新北地
    方檢察署108年度偵字第19301號卷，下稱偵二卷，第159 、
    209 頁，原審訴字卷第243至250頁），復有通聯調閱查詢單
    、監視器錄影畫面擷圖、被告與李子謙及鄭○豪之臉書對話
    內容擷圖、指認犯罪嫌疑人紀錄表、臺北榮民總醫院108 年
    5 月10日北榮毒鑑字第C0000000號、第C0000000號毒品成分
    鑑定書、原審搜索票、新北市政府警察局海山分局搜索扣押
    筆錄、扣押物品目錄表、扣押物品照片及雙向通聯紀錄附卷
    可稽（見臺灣新北地方檢察署108年度他字卷第4339號卷，
    下稱偵一卷第5 、59至68頁，偵二卷第30至35、39、49至51
    、67至71、77、81至87、97至98頁，原審訴字卷第137 頁）
    ，此部分之事實，堪可認定。
　㈡被告之供述：
　1.被告於警詢時自承：「（警方提示事證1-4 ，是否為你與鄭
    ○豪之通訊軟體通話及監視器畫面？是否為毒品交易過程？
    ）是。是。」、「（該次毒品交易有無成功？販賣毒品之時
    間、地點、種類、數量、價金，分別為何？）有成功。時間
    是108年4月3日12時，地點在新北市○○區○○○路000號3 樓的
    網咖，鄭○豪給我500元，我給他咖啡包1包。」、「（警方
    提示查緝鄭○豪毒品案件時，扣案之毒品咖啡包照片，是否
    為你上述稱之販賣予鄭○豪之毒品？）只有黑色那包是我給
    他的，其他都不是我的。」、「（本案涉嫌毒品危害防制條
    例之販賣第三級毒品等罪嫌，你是否坦承犯罪？）我坦承犯
    罪。」等語（見偵二卷第19、20、30頁）；
　2.被告於偵訊時供稱：「（〈提示監視器影片翻拍照片〉是否為
    4月3日12時18分許，在上開網咖鄭○豪向你購買毒品咖啡包
    之情形？）對，但幾包我不記得。」、「（〈提示前述監視
    器影片翻拍照片及扣案物照片〉扣案之…咖啡包，是否即為4
    月3日被監視器拍到當日之交易？）是，但當時我不確定誰
    打電話給我，他們坐在一起，我過去把咖啡包放桌上，他們
    也把錢放好在桌上，我拿了就走，所以我也不確定是誰跟我
    買。」等語（見偵二卷第176、178頁）。
　3.被告於本院審理時陳稱：「他們打電話給我要我順便買毒品
    回來再拿給他們，那時候…總共跟他們收1,700元」等語(見
    本院上更一字卷第101頁)。　
　㈢證人鄭○豪之證述：　
　1.證人鄭○豪於警詢時證稱：「108年4月3日11時30分左右，在
    Gsz電競特區（新北市○○區○○○路000號3樓）用1,700元跟他
    （即被告）購買3包毒品咖啡包。」等語（見偵一卷第21頁
    ）；
　2.證人鄭○豪於偵訊時證稱：「（警詢時稱第4次是在4月3日12
    時許在上開網咖，以1,700元買 3包毒品咖啡包？）是，其
    中一包比較貴。」、「（〈提示4月3 日監視器影片翻拍照片
    〉，是否為該次交易情形？）是，他是走到我位置旁的那個
    人。」、「（確認購買 3包？）是，花1,700 元，被告過來
    找我拿錢，我把錢放桌上，他自己把錢拿走，咖啡包也是他
    拿給我。」、「（3包價金如何？）我確定是1,700元。」等
    語（見偵二卷第159、208、209頁）。
　㈣證人李子謙之證述：
　1.證人李子謙於偵訊時亦證稱：「（〈提示監視器影片翻拍照
    片〉是否為4月3日12時18分許，在上開網咖鄭○豪向被告購買
    毒品咖啡包之情形？）是鄭○豪跟他買。」、「（3包價金如
    何？）印象中是1,500元左右。」等語（見偵二卷第169、20
    9頁）。
　2.證人李子謙於原審審理時證稱：於108 年4 月3 日中午12時
    18分許，被告有拿毒品咖啡包給其，是被告去網咖拿毒品咖
    啡包給其，其拿錢給被告，一手交錢、一手交貨，其用1,50
    0元「左右」買3 包毒品咖啡包；(鄭○豪當天買到這3包是1,
    700元，對此有何意見？)其對鄭○豪講的1,700元沒有意見，
    都大概那個價錢，可能不是1,500元，可能是1,700元等語(
    見原審卷第244頁、第249頁)。　
　㈤是依被告上開供述及證人李子謙、鄭○豪所證述之內容，雖就
    購買毒品之價格並不一致，然被告於108年4月3日12時，確
    有在新北市○○區○○○路000號3 樓的網咖內，以現金販賣第三
    級毒品3包予證人鄭○豪之事實，互核均屬一致。被告雖於警
    詢時供稱賣毒品之金額為500元，然依一般經驗法則，被告
    販賣第三級毒品3包，應是至少1包為500元之價格，客觀上
    並無可能僅以500元顯低於市價之價格販售3包第三級毒品；
    再參諸被告、證人李子謙、鄭○豪所證述各次關於本案金額
    之內容，均有提及係1,700元等節，已如前述，是以本案被
    告於108年4月3日12時，在新北市○○區○○○路000號3 樓的網
    咖內，係以現金1,700元販賣第三級毒品3包予證人鄭○豪乙
    節，應堪認定。況且，被告於偵查中已陳稱：其與證人李子
    謙、鄭○豪均無仇怨、糾紛等情（見偵二卷第18、24頁），
    則其等應無誣陷被告之動機，此外，被告有於108年4月3日1
    2時左右，在新北市○○區○○○路000號3樓之網咖交易毒品咖啡
    包予證人等人之情事，亦有上開網咖之監視器影片翻拍照片
    （見偵二卷第30、31頁）可證，凡此諸節，均足認被告確有
    上開販賣第三級毒品之犯行。
　㈥又販賣毒品係違法行為，非可公然為之，且有其獨特之販售
    通路及管道，復無一定之公定價格，容易增減分裝份量，是
    其各次買賣之價格，當亦各有差異，或隨供需雙方之資力、
    關係之深淺、需求之數量、貨源之充裕與否、販賣者對於資
    金之需求程度如何，以及政府查緝之態度，為各種不同之風
    險評估，而為機動性之調整，是其價格標準，自非一成不變
    ，且販賣者從各種「價差」或「量差」或「純度」謀取利潤
    方式，亦有差異，然其所圖利益之非法販賣行為目的，則屬
    相同，並無二致。況依一般民眾普遍認知，毒品價格非低、
    取得不易，且毒品之非法交易，向為政府查禁森嚴且重罰不
    寬貸，衡諸常情，倘非有利可圖，殊無甘冒持有毒品遭查獲
    、重罰之極大風險，無端親送至交易處所，或以自身住居所
    附近為交易處所之理。從而，舉凡有償交易，除足反證其確
    另基於某種非圖利本意之關係外，通常尚難因無法查悉其買
    進、賣出之差價，而推諉無營利之意思，或阻卻販賣犯行之
    追訴。故凡為販賣之不法行為者，其販入之價格必較售出之
    價格低廉，而有從中賺取買賣差價牟利之意圖及事實，應屬
    符合論理法則而不違背社會通常經驗之合理判斷。經查，本
    案毒品交易，係由被告親自為交付毒品及收取價金此等構成
    要件行為，復屬有償交易，而販毒過程可能遭警臨檢查獲，
    當場交付第三級毒品，更足遭追訴販毒重罪，再觀證人李子
    謙、鄭○豪與被告既非至親，亦無任何特殊情誼，倘非有利
    可圖，應無甘冒重典，以原價交易毒品之理，足見被告得自
    此交易過程中，獲得毒品施用之利益；且被告對於毒品價格
    昂貴，取得不易，毒品交易為政府檢警機關嚴予取締之犯罪
    ，法律並就此懸有重典處罰，當知之甚稔，足認被告所為上
    開販賣毒品之犯行，主觀上確有以取得價差之方式謀取利潤
    ，核與前述常情並無悖離，是其主觀上具有營利之意圖，至
    屬灼然。
　㈦對被告辯解及有利證據不採之理由：
　1.被告於本院審理時固辯稱：伊當時只是代購，並沒有販賣毒
    品，且有說三個人各買各的回來一起施用毒品云云(見本院
    上更一卷)。然本院審酌被告之上開自白、證人李子謙、鄭○
    豪互核大致相符之證詞，並佐以網咖之監視器影片翻拍照片
    等補強證據等節，已足認被告有於108年4月3日12時左右，
    在新北市○○區○○○路000號3樓之網咖內，以1700元交易毒品
    咖啡包予證人等人之情事。是以，被告上開所述，已與事實
    不符。
　2.其次，證人李子謙於原審審理時證稱：關於被告代為向「巧
    克力」之人購買第三級毒品係被告用臉書告知的，伊也不清
    楚被告何時、何時，與「巧克力」交易之情形，也沒有留臉
    書的對話等語(見原審卷第248頁)，由此足證被告所辯代為
    購買而回來一起施用毒品云云，僅是被告事後單方面卸責之
    詞，並無法證明被告是否有使用臉書告知證人是向「巧克力
    」之人買的，亦無法證明是否確有「巧克力」之人。更何況
    ，縱證人李子謙所陳屬實，何以被告刻意於事後在臉書告知
    證人李子謙是向「巧克力」之人代為購買等節，亦與買賣毒
    品通常係隱匿而不大肆張揚之一般情理不符。質言之，證人
    李子謙上開所述有違反常情之處，且本案除被告代為購買之
    說詞外，並無其他信實之證據相佐，是證人上開所述，自難
    資為對被告有利之認定。
　3.證人李子謙於原審審理時固改口稱：因無法聯絡被告之毒品
    上游，即姓名年籍不詳，綽號「巧克力」之人，故請被告代
    為購買毒品咖啡包，是我向被告購買，在警詢時警察說有給
    錢就算是販賣，我以為這樣就算販賣，所以才說是被告賣給
    我云云（見原審訴字卷第244、245、247 頁），惟販賣與代
    為購買，二者意義不同，證人李子謙又非毫無社會經歷之人
    ，對於「購買」及「代買」之字面意義，焉有不知或誤解之
    理；又證人鄭○豪於本院前審審理時證稱：3包毒品咖啡包是
    1,500元，錢是李子謙拿給被告，不是我出的，之前有跟被
    告借200 元，要順便還他，當天總共給被告1,700元，其中
    李子謙出1,500元，我出200元等語（見本院前審卷第125至1
    29、133頁），惟關於毒品交易之數量與金額多寡頗為密切
    相關，將購買毒品之金額與借貸金額混同一併於購買毒品時
    交付賣方，客觀上顯然令人混淆多少數量之毒品，且證人鄭
    ○豪空言200元係積欠被告之債務，卻又未說明究係基於如何
    之債務關係，必須同時在購買毒品之際一併清償，凡此諸節
    ，均有可疑。亦即，縱使依證人鄭○豪所述，其有積欠被告
    款項200元，惟究係基於何種原因積欠上開款項，為何要選
    定(或順便)於購買第三級毒品時，始一併清償前揭債務等節
    ，俱有諸多疑義存在，所陳已難令人信服。再者，參酌證人
    鄭○豪於本院前審理時另證稱：被告昨天晚上有聯絡我，叫
    我幫他作證，講錢的事等語（見本院前審卷第127、128頁）
    ，則證人李子謙、鄭○豪所為之上開證詞，顯係受被告影響
    致與其警詢、偵訊之證述有所不符，自亦難資為對被告有利
    之認定。況且，證人鄭○豪於本院前審審理時另證稱：「（
    問：〈請求提示偵《二》卷第159、209頁〉你是否據實陳述？）
    是。」、「（檢察官那天問你，有無語氣不好？或要你如何
    回答？）我就照正常的問答。」等語（見本院前審卷第126
    、127頁），則證人李子謙於原審證述請被告代為購買毒品
    咖啡包之證詞，不僅與其自己於警詢、偵查中一致之證述不
    符；故證人鄭○豪於本院前審審理時所為：「3包毒品咖啡包
    是1,500元，錢是李子謙拿給被告，不是我出的，之前有跟
    被告借200元，要順便還他」等關於購買毒品金額之證述，
    顯難認與本院前揭認定之事實相符。
　4.是證人李子謙、鄭○豪上揭證詞，既與本院前揭認定之事實
    齟齬，從而，證人李子謙、鄭○豪於原審及本院前審審理時
    所為翻異前詞之證詞，既非無可能受到被告之影響所致，因
    而其等所為之證述，恐難信為真實，故渠等此部分有瑕疵之
    證述，自難資為對被告有利之認定。
　㈧綜上各情相互酌參，被告之前開自白，經核與事實相符，亦
    有上開補強證據足以佐證，所言堪可採信，惟其於事後翻異
    其詞等節，則與事實未符，難認可採。從而，本案事證明確
    ，其所犯上開犯行，足堪認定，應依法論科。　　
三、法律適用部分：　
  ㈠按行為後法律有變更者，適用行為時之法律，但行為後之法
    律有利於行為人者，適用最有利之法律。刑法第2條第1項定
    有明文。查被告行為後，毒品危害防制條例第4條第3項之規
    定業經修正，並經總統於109年1月15日公布，於同年7月15
    日施行，修正前毒品危害防制條例第4條第3項規定為：「製
    造、運輸、販賣第三級毒品者，處7年以上有期徒刑，得併
    科新臺幣7百萬元以下罰金」，修正後則規定：「製造、運
    輸、販賣第三級毒品者，處7年以上有期徒刑，得併科新臺
    幣1千萬元以下罰金」，經比較新舊法，修正後毒品危害防
    制條例第4條第3項所規定罪刑部分，其中得併科罰金刑上限
    自700萬元提高至1,000萬元，相較後修正前之規定顯然較有
    利於行為人，經比較新舊法結果，自以修正前毒品危害防制
    條例第4條第3項之規定對被告較為有利。又修正前毒品危害
    防制條例第9條第1項原規定：「成年人對未成年人犯前三條
    之罪者，依各該條項規定加重其刑至二分之一。」修正後則
    規定：「（第1項）成年人對未成年人販賣毒品或犯前三條
    之罪者，依各該條項規定加重其刑至二分之一。（第3項）
    犯前五條之罪而混合二種以上之毒品者，適用其中最高級別
    毒品之法定刑，並加重其刑至二分之一。」經比較修正前後
    之法律，新法增列犯第4條至第8條之罪，而有混合二種以上
    毒品之情形者，均應加重其刑至二分之一之規定；是本案前
    開事實經新舊法比較之結果，應以被告行為時之法律即修正
    前毒品危害防制條例第9條規定，對被告較為有利。　　
  ㈡核被告所為，係犯修正前毒品危害防制條例第4條第3項之販
    賣第三級毒品罪。且查：
　1.又修正前毒品危害防制條例第17條第1 項規定：「犯第4 條
    至第8 條、第10條或第11條之罪，供出毒品來源，因而查獲
    其他正犯或共犯者，減輕或免除其刑」。所謂「供出毒品來
    源，因而查獲」，係指被告翔實供出毒品來源之具體事證，
    因而使有偵查（或調查）犯罪職權之公務員知悉而對之發動
    偵查（或調查），並因而查獲者而言。而其中所言「查獲」
    ，除指查獲該其他正犯或共犯外，並兼及被告所指其毒品來
    源其事（最高法院102 年度台上字第4869號判決意旨參照）
    。經查，本件被告雖於警詢時供出其毒品來源為綽號「巧克
    力」（真實姓名為林祐成）之人，然經檢察官偵查後，認被
    告所為指述欠缺其他旁證，難以逕信，無從認定林佑成即為
    被告本案毒品來源而對林祐成為不起訴處分，此有臺灣新北
    地方檢察署108 年度偵字第27605號不起訴處分書在卷可稽
    （見原審訴字卷第273至275頁），是本件並未因被告供述而
    查獲上游，與上開修正前第17條第1 項所定減免其刑要件不
    符，自無從依該規定對被告減刑。　
　2.按修正前毒品危害防制條例第17條第2 項規定：「犯第四條
    至第八條之罪於偵查及審判中均自白者，減輕其刑。」係為
    鼓勵是類犯罪行為人自白、悔過，並期訴訟經濟、節約司法
    資源而設，被告於原審或本院審理時，均未就上開犯行自白
    其有販賣第三級毒品犯行，業如前述，自無從依修正前毒品
    危害防制條例第17條第2 項規定減輕其刑。　
　3.關於刑法第59條之說明：
　⑴按立法者基於維護社會秩序之價值判斷，形成本罪對於其犯
    罪構成要件所彰顯之法律效果，如何程度之犯罪行為、藉由
    立法劃定其法定刑之範圍，賦予司法者於該法定刑之範圍內
    ，給予相對應之宣告刑度，因此，就法定構成要件及其法律
    效果而言，本即為立法者立法意志之形成與裁量，並專屬於
    立法者立法之權限，職司審判之法院，自無從取代立法者形
    成其立法政策或改變立法者之立法裁量，否則無異逾越司法
    權之界限、變更憲法建立權力分立、權力制衡之制度設計，
    在未符合刑法第59條規定之情形下，倘輕易地變更刑事構成
    要件之法律效果，將造成司法權對於立法者立法政策之形成
    權力受到侵害，立法者基於人民選舉而形成之民主原則、國
    會保留原則，亦會受到相當程度之影響。從而，適用刑法第
    59條時，仍需審慎、詳細並慎重評估本案之事實是否確係符
    合該條所訂之各項要件，逐一細緻進行比對及涵攝事實與法
    律適用間之關係，不宜片面地以立法者所制定之法律效果違
    反比例原則或平等原則，即認為當然可一概適用刑法第59條
    之規定。司法院釋字第263 號解釋揭櫫「若有情輕法重之情
    形者，裁判時本有刑法第59條酌量減輕其刑規定之適用」之
    旨，固無疑義，然仍應由事實審法院綜合考量所有之情事，
    在符合刑法第59條之要件下，始可酌量減輕其刑。換言之，
    刑法第59條之酌減其刑，必其犯罪有特殊之原因與環境，在
    客觀上足以引起一般人之同情、憐憫，審判者必須經全盤考
    量案發時之所有情狀後，認即予以宣告法定最低度刑猶嫌過
    重者，始有其適用，並非有單一因子或符合刑法第57條所定
    各款要件之一，即得依刑法第59條之規定減輕其刑。
　⑵經查，本案被告販賣毒品咖啡包之數量及所得雖非甚鉅，與
    大盤販賣大量毒品者固屬有別，惟本院審酌被告明知第三級
    毒品咖啡包危害人體健康，竟無畏嚴刑之峻厲，為牟己利，
    恣意販賣毒品，助長毒品流通，不僅戕害他人身心健康，且
    間接危害社會治安，情節非輕，且於犯罪後一再飾詞為辯，
    犯後態度未見其對於所為犯行有悔悟之心，倘就本案販賣第
    三級毒品犯行量處最低刑之7 年有期徒刑，在客觀上並不足
    以引起一般人之同情，尚難謂有失之過苛或情輕法重之情形
    ，要無適用刑法第59條規定酌減其刑之餘地，附此敘明 。
四、撤銷原判決之理由：
　　原審判決就被告所為係販賣第三級毒品之犯行而予論罪科刑
    ，固非無見。然查：
　㈠被告為前揭犯行後，毒品危害防制條例第4條第3項之規定業
    經修正，並經總統於109年1月15日公布，於同年7月15日施
    行，自以修正前毒品危害防制條例第4條第2項、第3項之規
    定對被告較為有利，原審就此部分未及比較，即有未合。被
    告上訴意旨否認犯行，經核並無可採，業據本院說明如前，
    然原判決既有前揭可議之處，即屬無可維持，自應由本院將
    原判決予以撤銷改判。　　
　㈡爰以行為人責任為基礎，審酌被告正值青年，不思以正當途
    徑合法掙取金錢，明知毒品之施用具有生理成癮性及心理依
    賴性，不僅殘害施用者自身健康，導致精神障礙、性格異常
    ，甚至可能造成生命危險，且因施用毒品而散盡家財、連累
    家人，或為購買毒品鋌而走險者，更不可勝計，竟為謀其個
    人私利，而為本案販賣毒品犯行，所為甚屬不該，且犯後矢
    口否認犯行，未見悔意，於犯後態度部分，難為其有利之考
    量，惟考量被告販賣毒品次數僅有1 次、數量為3包第三級
    毒品、價格非高、獲利應屬有限，再參酌其犯罪之動機、目
    的、手段，暨其智識程度、家庭經濟生活狀況等一切情狀，
    量處如主文第2項所示之刑。　
五、沒收部分：
  ㈠扣案OPPO牌行動電話1支（含門號0000000000號SIM 卡1張）
    ，為被告所有供其與上揭2名證人聯繫使用，此據被告於原
    審供明在卷（見原審訴字卷第256 頁），屬其犯本案犯行所
    用之物，不問屬於犯罪行為人與否，應依毒品危害防制條例
    第19條第1 項規定，宣告沒收。
  ㈡又被告本件販賣毒品之犯罪所得1,700元，已據本院認定如前
    ，上開犯罪不法所得雖未扣案，仍應依刑法第38條之1 第1 
    項前段、第3 項規定，諭知沒收，並於全部或一部不能沒收
    或不宜執行沒收時，追徵其價額。　　
據上論斷，應依刑事訴訟法第369條第1項前段、第364條、第299
條第1項前段，修正前毒品危害防制條例第4條第3項、毒品危害
防制條例第19條第1項，刑法第2條第1項前段、第11條、第38條
之1第1項前段、第3項，判決如主文。
本案經檢察官林黛利到庭執行職務。
中　　華　　民　　國　　110 　年　　8 　　月　　19　　日
                  刑事第二十五庭審判長法　官  邱滋杉
                                      法　官  文家倩
                                      法　官  黃翰義
以上正本證明與原本無異。
如不服本判決，應於收受送達後20日內向本院提出上訴書狀，其
未敘述上訴之理由者並得於提起上訴後20日內向本院補提理由書
（均須按他造當事人之人數附繕本）「切勿逕送上級法院」。
                                      書記官  邱鈺婷
中　　華　　民　　國　　110 　年　　8 　　月　　24　　日
附錄：本案論罪科刑法條全文　　
修正前毒品危害防制條例第4條　　　　　　　　　　　　　
製造、運輸、販賣第一級毒品者，處死刑或無期徒刑；處無期徒
刑者，得併科新臺幣二千萬元以下罰金。
製造、運輸、販賣第二級毒品者，處無期徒刑或七年以上有期徒
刑，得併科新臺幣一千萬元以下罰金。
製造、運輸、販賣第三級毒品者，處七年以上有期徒刑，得併科
新臺幣七百萬元以下罰金。
製造、運輸、販賣第四級毒品者，處五年以上十二年以下有期徒
刑，得併科新臺幣三百萬元以下罰金。
製造、運輸、販賣專供製造或施用毒品之器具者，處一年以上七
年以下有期徒刑，得併科新臺幣一百萬元以下罰金。
前五項之未遂犯罰之。